【裁判字號】    97,交聲,323
【裁判日期】    980123
【裁判案由】    聲明異議
【裁判全文】
臺灣屏東地方法院交通事件裁定         97年度交聲字第323號
原處分機關  交通部公路總局高雄區監理所屏東監理站
異  議  人  乙○○
即受處分人
上列受處分人因違反道路交通管理處罰條例案件，對於原處分機
關97年6 月17日所為之處分（原處分：中市警交字第GE0000000
號、原處分：屏監違字第裁82-GE0000000），聲明異議，本院裁
定如下：
    主  文
異議駁回。
    理  由
一、原處分意旨略以：受處分人乙○○於民國（下同）97年6 月
    17日上午10時24分許，駕駛車號PFP-103 號普通重型機車，
    行經台中市○○路與向上南路口時，因被警舉發「闖紅燈」
    違規，有中市警交字第GE0000000 號違俔單可參，並經舉發
    單位查覆證稱依法舉發無誤，爰依道路交通管理處罰條例第
    53 條 第1 項暨違反道路交通管理事件統一裁罰基準表第53
    條第1 項（機車部分）裁處異議人罰款新台幣1800元，並依
    道路交通管理處罰條例第63條第1 項記違規點數3 點。
二、異議意旨詳如刑事聲明異議狀（如附件）。
三、經查，異議人本件違規事實，業據證人即執勤開單舉發之員
    警甲○○到院證稱：（問：當時舉發情形？）97年6 月17日
    0 時24分執行交通稽查勤務，在文心路與向上南路口發現駕
    駛人在事發地點闖紅燈，我們在文心路與大墩七街的路口攔
    查駕駛人，當時駕駛人是從文心路由北向南行。... 違規當
    時有承認闖紅燈，且在舉發單上簽收（問：異議意旨稱行經
    向上南路口一半，綠燈轉黃燈才加速通行，並無闖紅燈情形
    ，有何意見？）當時我在向上南路等紅燈執行勤務，等我方
    號誌轉綠燈時文心路是紅燈，所以我確認違規人是闖紅燈。
    」等語綦詳，結證在卷。查證人係國家公務員，與異議人亦
    無恩怨瓜葛，當無權陷異議人或虛偽證供之必要，並查異議
    人當時亦有簽收舉發通知單，足可信該證詞與事實相符。異
    議人辯稱其係在文心路通過向上南路，車行一半路程，由於
    燈號轉黃燈，故加速通過路口云云，惟未能舉證實其說，原
    處分認定異議人上開「闖紅燈」違規事實應可肯認。
四、末查本件係經警發現違規事實，依法攔截製單舉發，有本件
    台中市警察局舉發違反道路交通管理事件通知單在卷足佐，
    此即與道路交通管理處罰條例第7 條之二所定各款「逕行舉
    發之情形無關；何況異議人當時亦已簽收通知單，異議人嗣
    後指摘未附具照片或相關事證，認舉證不實云云，洵無足採
    。
五、按汽車駕駛人行經有燈光號誌管制之交岔路口闖紅燈者，處
    新台幣一千八百元以上四千五百元以下罰鍰，道路交通管理
    處罰條例第53條第1 項定有明文。本件異議人上開闖紅燈違
    規事實已足肯認俱如上述，原處分即無不當，裁決機關（屏
    東監理站）依據道路交通管理處罰條例第53條第1 項、第63
    條第1 項、違反道路交通管理事件統一裁罰基準表第53條第
    1 項等規定，裁處罰鍰1800元及記違規點數3 點，核無不合
    ，應予維持。異議意旨聲明求為撤銷原處分，為無理由，應
    予駁回。
六、據上論斷，應依道路交通案件處理辦法第19條，裁定如主文
    。
中    華    民    國    98    年    1     月    23    日
                  刑事第三庭    法  官  朱盈吉
以上正本證明與原本無異。
如不服本裁定應於收受送達後五日內向本院提出抗告書狀敘述抗
告之理由抗告於台灣高等法院高雄分院。
中    華    民    國    98    年    1     月    23    日
                                書記官  林祥玉


司法院資訊處製作；財團法人民間司法改革基金會備份。
